【裁判字號】    99,易,1667
【裁判日期】    991109
【裁判案由】    贓物等
【裁判全文】
臺灣高雄地方法院刑事判決              99年度易字第1667號
公  訴  人  臺灣高雄地方法院檢察署檢察官
被      告  丁○
上列被告因贓物等案件，經檢察官提起公訴（99年度偵字第1699
9 號），本院判決如下：
    主  文
丁○故買贓物，處有期徒刑肆月，如易科罰金，以新臺幣壹仟元
折算壹日，扣案之鑰匙壹支沒收；又犯竊盜罪，處有期徒刑月
，如易科罰金，以新臺幣壹仟元折算壹日。應執行有期徒刑陸月
，如易科罰金，以新臺幣壹仟元折算壹日，扣案之鑰匙壹支沒收
。
    事  實
一、丁○明知真實姓名年籍不詳、自稱「阿合」之成年男子所兜
    售之引擎號碼00000000號重型機車1 輛（原車牌號碼XD8-57
    7 號，係丙○○所有、己○○使用，於民國99年5 月8 日14
    時，在高雄縣鳳山市○○路○段159 號前失竊），無合法來
    源證明，係來路不明之贓物，竟仍基於故買贓物之犯意，於
    99年5 月10日17時許，在高雄市崗山仔公園，以新臺幣（下
    同）6,000 元之價格故買之，並懸掛己有之KL8-470 號車牌
    2 面於該贓車上，供己騎乘使用。
二、丁○復意圖為自己不法之所有，於99年5 月16日上午7 時25
    分許，騎乘上開贓車，前往設於高雄縣（起訴書誤載為高雄
    市）鳳山市○○路185 號1 樓之「甲○○○」（營利事業登
    記為「寶鼎生活館有限公司」），進入該店內後，徒手竊取
    富士牌接著劑1 瓶得手。嗣於得手後，丁○將上開接著劑藏
    放於所穿之長褲口袋內，未付帳即欲通過結帳區離去時，適
    為店員乙○○發現並報警，經警到場處理，比對上開機車之
    引擎號碼而當場查獲，並扣得該富士牌接著劑1 瓶（已發還
    乙○○領回）、機車1 輛（已發還己○○領回）及鑰匙1 支
    。
三、案經寶頂生活館有限公司告訴暨高雄縣政府警察局鳳山分局
    報請臺灣高雄地方法院檢察署檢察官偵查起訴。
    理  由
壹、證據能力部分
    按被告以外之人於審判外之陳述，雖不符刑事訴訟法第159
    條之1 至第159 條之4 之規定，而經當事人於審判程序同意
    作為證據，法院審酌該言詞陳述或書面陳述作成時之情況，
    認為適當者，亦得為證據；當事人、代理人或辯護人於法院
    調查證據時，知有第159 條第1 項不得為證據之情形，而未
    於言詞辯論終結前聲明異議者，視為有前項之同意，刑事訴
    訟法第159 條之5 定有明文。查本案判決所引用具傳聞性質
    之各項證據資料，業據本院於審判期日依法踐行調查證據程
    序，檢察官及被告就上開證據之證據能力均未爭執，且於言
    詞辯論終結前亦未聲明異議，復查無依法應排除證據能力之
    情形，依上開規定，應有證據能力。
貳、實體部分
一、上揭事實二之事實，業據被告丁○於本院審理中坦認不諱，
    核與證人乙○○於本院審理中證述之情節相符，並有監視錄
    影光碟片1 片、臺灣高雄地方法院檢察署勘驗報告、監視器
    翻拍照片16張、扣押物品收據、扣押物品目錄表及贓物認領
    保管單等附卷可稽，足認被告之自白與事實相符，堪予採為
    認定事實之依據。此部分事證明確，被告前開竊盜犯行，應
    堪認定。又訊據被告矢口否認有何事實一之贓物犯行，辯稱
    ：伊因機車壞掉，故向「阿合」購買系爭機車，並掛上己有
    之車牌使用，「阿合」說是二手報廢車，伊不知道該機車是
    贓物等語。惟查：
  (一)上揭事實一所示之引擎號碼00000000號重型機車1 輛，原車
    牌號碼為XD8- 577號，係丙○○所有，交由己○○使用，於
    99年5 月8 日14時，在高雄縣鳳山市○○路○段159 號前失
    竊等情，業據證人即該車使用人己○○於警詢中證述明確，
    並有車輛唯讀案件基本資料、高雄縣政府警察局車輛尋獲電
    腦輸入單、贓物認領保管單等各1 紙附卷可稽，顯係失竊之
    贓物甚明。又被告於事實二所示時、地，騎乘懸掛其所有車
    牌KL8-470 號之上開贓車，為警查獲等事實，復據其於警詢
    、偵查及本院審理中供承在卷。
  (二)被告雖辯稱：伊是向「阿合」買二手報廢車，不知道該機車
    係贓車云云。惟查，被告已自承其不知綽號「阿合」者之真
    實姓名、年籍資料，亦無該人之地址、電話等聯絡方式，無
    法聯絡該人等情在卷，故是否確有「阿合」其人，顯堪存疑
    。又依被告所述與「阿合」交易系爭機車之地點，乃在高雄
    市崗山仔公園，與一般人係透過合法之機車行、二手車行或
    量販店、大賣場等銷售管道購買機車之交易常情，亦顯屬有
    悖。再系爭機車係2005年份、排氣量149CC 之重型機車，現
    價值30,000元等情，復據證人即被害人己○○於警詢中證述
    明確，被告竟以與該車價值顯不相當之6,000 元購買之，顯
    見其對於上開機車係贓物乙節，當有認識，參以被告於購買
    時，並未詢問確認該機車之來源，亦未索取機車之合法來源
    證明，已據其於本院審理中自承在卷（本院卷第49頁），足
    證其主觀上確已明知上開機車係來源不明之贓物甚明。其上
    開辯稱：不知道贓車云云，純係事後避就卸責之詞，難以採
    信。
  (三)綜上，事證明確，被告前開贓物犯行，亦堪認定。
二、核被告上開事實一所為，係犯刑法第349 條第2 項之故買贓
    物罪；事實二所為，係犯刑法第320 條第1 項之竊盜罪。其
    所犯上開2 罪，犯意各別，行為互殊，應予分論併罰。爰審
    酌被告明知系爭機車係來源不明之贓物，仍故予買受，增加
    犯罪機關查緝犯罪及被害人追索求償之困難，助長竊盜犯罪
    ，又不思以正當途徑賺取錢財，竊取他人財物，破壞社會治
    安，實有不該，念其於本院審理中終知坦承部分犯行，犯後
    態度尚可，本次所故買、竊得之財物價值尚屬非鉅，且均已
    發還被害人領回，犯罪造成之損害程度非重，及其犯罪動機
    、目的、手段、素行、智識程度等一切情狀，就其所犯二罪
    各量處如主文所示之刑，並均諭知易科罰金之折算標準，及
    定其應執行刑，以資懲儆。公訴人就被告所犯贓物、竊盜2
    罪，分別具體求刑4 月、3 月，核屬允當，附此敘明。至扣
    案之機車鑰匙1 支，係被告所有且係其因本件故買贓物犯罪
    所得之物，業據被告於警詢中供承明確（警卷第4 頁），應
    依刑法第38條第1 項第3 款之規定，宣告沒收。
據上論斷，應依刑事訴訟法第299 條第1 項前段，刑法第320 條
第1 項、第349 條第2 項、第41條第1 項前段、第51條第5 款、
第38條第1 項第3 款，刑法施行法第1 條之1 ，判決如主文。
本案經檢察官戊○○到庭執行職務。
中    華    民    國    99    年    11    月    9     日
                刑事第十一庭    審判長法  官  李代昌
                                      法  官  林正忠
                                      法  官  林韋岑
以上正本證明與原本無異。
如不服本判決應於收受判決後10日內向本院提出上訴書狀，並應
敘述具體理由。其未敘述上訴理由者，應於上訴期間屆滿後20日
內向本院補提理由書(均須按他造當事人之人數附繕本)「切勿逕
送上級法院」。
中    華    民    國    99    年    11    月    9     日
                                      書記官  黃旭淑
【附錄本判決論罪科刑法條】
中華民國刑法第349條
收受贓物者，處 3 年以下有期徒刑、拘役或 5 百元以下罰金。
搬運、寄藏、故買贓物或為牙保者，處 5 年以下有期徒刑、拘
役或科或併科 1 千元以下罰金。
因贓物變得之財物，以贓物論。
中華民國刑法第320條
意圖為自己或第三人不法之所有，而竊取他人之動產者，為竊盜
罪，處5  年以下有期徒刑、拘役或 5 百元以下罰金。
意圖為自己或第三人不法之利益，而竊佔他人之不動產者，依前
項之規定處斷。
前二項之未遂犯罰之。

司法院資訊處製作；財團法人民間司法改革基金會備份。
